臺灣基隆地方法院刑事判決　　　　　　　100年度易字第548號
公　訴　人　臺灣基隆地方法院檢察署檢察官
被　　　告　許芳平
上列被告因竊盜案件，經檢察官提起公訴（100 年度偵字第4952
號），被告於本院準備程序自白犯罪，經本院當庭裁定以簡式審
判程序審理，判決如下：
    主  文
許芳平犯如附表甲所示之參罪，均累犯，各處如附表所示之刑。
應執行有期徒刑陸月，如易科罰金，以新臺幣壹仟元折算壹日。
    事實及理由
壹、程序方面
    本件被告所犯者非為死刑、無期徒刑、最輕本刑為3 年以上
    有期徒刑之罪或高等法院管轄第一審案件，其於準備程序進
    行中，先就被訴事實為有罪之陳述，經本院告知其簡式審判
    程序之旨，並聽取公訴人、被告之意見後，業已當庭依刑事
    訴訟法第273 條之1 第1 項之規定，裁定以簡式審判程序進
    行本案之審理，且依同法第273 條之2 規定，簡式審判程序
    之證據調查，不受同法第159 條第1 項、第161 條之2 、第
    161 條之3 、第163 條之1 及第164 條至第170 條規定之限
    制，合先敘明。
貳、實體方面
一、本件犯罪事實、證據，除更正被告於起訴書附表編號2 號、
    3 號所示犯行之犯罪時間為100 年10月19日22時50分許（公
    訴人誤繕為100 年10月20日）外，餘均引用如附件檢察官起
    訴書之記載，並補充如下：
（一）被告許芳平前於民國94年間因竊盜案件，經台灣板橋地方
      法院以94年度易字第1473號判決判處有期徒刑6 月確定；
      復於95年間因違反毒品危害防制條例案件，經同法院以95
      年度簡字第1709號判決判處有期徒刑6 月確定；上開2 罪
      經同法院以95年度聲字第3691號裁定應執行有期徒刑10月
      確定，於95年10月29日入監執行，後於96年5 月22日縮刑
      期滿執行完畢。復因竊盜案件，經臺灣高等法院以98年度
      上易字第2201號判決判處應執行有期徒刑9 月確定，而於
      98年11月17日入監，嗣於99年3 月24日縮短刑期縮刑期滿
      執行完畢。
（二）被告於附表編號3 號所示犯行，共竊得銀灰色肩背式1 只
      ，內含女用圍巾1 條、女用內褲7 件、感冒藥錠1 盒及綠
      色短夾1 個（內有郵局金融卡、身分證、健保卡、海洋大
      學學生證各1 枚）、宿舍資料卡1 張、宿舍鑰匙1 把、新
      臺幣1200元（公訴人漏載郵局金融卡1枚）。
（三）被告於本院100 年12月29日審理時之自白，經核與起訴書
      所載其他證據相符，足見被告之自白與事實相符，本件事
      證明確，被告犯行洵堪認定，應依法論科。
二、論罪科刑
（一）核被告就起訴書附表編號1 號至3 號所為，均犯刑法第32
      0 條第1 項之竊盜罪。
（二）被告於100 年10月20日凌晨1 時20分許，在基隆市中正公
      園彌勒佛像前，為警盤查時發覺其棄置甫竊得起訴書附表
      編號2 、3 所示之皮包、禮物袋等物，而前往警局製作筆
      錄，向警員自首起訴書附表編號1 號所示之竊盜犯行，此
      有被告之警詢筆錄在卷可稽，堪認被告就起訴書附表編號
      1 號所示之竊盜犯行合於自首之要件，爰依刑法第62條前
      段之規定，就該次減輕其刑。
（三）被告所為3 次竊盜犯行，犯意各別，行為各異，均應予分
      論併罰。
（四）被告有上揭所載之前案紀錄暨科刑執行情形，此有臺灣高
      等法院被告前案紀錄表在卷可稽，其於受有期徒刑之執行
      完畢後，5 年內故意再犯有期徒刑以上之3 罪，為累犯，
      均應依刑法第47條第1 項之規定加重其刑，並就起訴書附
      表編號1 號所示犯行，先加後減。
（五）爰審酌被告不思以正途賺取財物花用，竟竊取他人財物，
      犯罪動機、目的、手段、竊取財物之價值，犯後坦承犯行
      之態度等一切情狀，分別量處如主文所示之刑，並定其應
      執行之刑及諭知易科罰金折算標準。
（六）公訴意旨以被告屢犯竊盜犯行，前行竊方式與本案相同，
      顯有犯罪之習慣，聲請依竊盜犯贓物犯保安處分條例第3
      條規定，令被告於刑之執行前入勞動場所強制工作等語。
      按「18歲以上之竊盜犯、贓物犯，有犯罪之習慣者，得於
      刑之執行前，令入勞動場所強制工作」，竊盜犯贓物犯保
      安處分條例第3 條第1 項固定有明文，惟該條例第2 條第
      4 項復明定：「應執行之刑未達1 年以上者，不適用本條
      例」，本院就被告本案犯行所定應執行之刑既未達1 年以
      上，與上開條例所定令於刑前強制工作之要件尚有不符，
      自無從依上開條例諭知被告於刑之執行前令入勞動場所強
      制工作之餘地，併予敘明。
據上論斷，依刑事訴訟法第273 條之1 第1 項、第299 條第1 項
前段、第310 條之2 、第454 條，刑法第320 條第1 項、第47條
第1 項、第62條前段、第51條第5 款、第41條第1 項前段，刑法
施行法第1 條之1 ，判決如主文。
本案經檢察官張長樹到庭執行職務。
中    華    民    國    100   年    12    月    30    日
                  刑事第三庭法    官  黃梅淑
以上正本證明與原本無異。
如不服本判決應於收受送達後10日內向本院提出上訴書狀，並應
敘述具體理由；其未敘述上訴理由者，應於上訴期間屆滿後20日
內向本院補提理由書( 均須按他造當事人之人數附繕本) 「切勿
逕送上級法院」。
中    華    民    國    100   年    12    月    30    日
                            書 記 官  丁妍君
附錄論罪法條：
刑法第320條第1項
意圖為自己或第三人不法之所有，而竊取他人之動產者，為竊盜
罪，處5  年以下有期徒刑、拘役或 5 百元以下罰金。
附表甲：
┌──┬──────┬─────┬──────────────────┐
│編號│ 犯罪事實   │ 所犯法條 │     宣告刑                         │
├──┼──────┼─────┼──────────────────┤
│1   │起訴書附表編│刑法第320 │許芳平竊盜，累犯，處有期徒刑貳月，如│
│    │號1 所載之竊│條第1 項  │易科罰金，以新臺幣壹仟元折算壹日。  │
│    │盜犯行      │          │                                    │
│    │            │          │                                    │
├──┼──────┼─────┼──────────────────┤
│2   │起訴書附表編│刑法第320 │許芳平竊盜，累犯，處有期徒刑參月，如│
│    │號2 所載之竊│條第1項   │易科罰金，以新臺幣壹仟元折算壹日。  │
│    │盜犯行      │          │                                    │
├──┼──────┼─────┼──────────────────┤
│3   │起訴書附表編│刑法第320 │許芳平竊盜，累犯，處有期徒刑參月，如│
│    │號3 所載之竊│條第1項   │易科罰金，以新臺幣壹仟元折算壹日。  │
│    │盜犯行      │          │                                    │
└──┴──────┴─────┴──────────────────┘
附件：
臺灣基隆地方法院檢察署檢察官起訴書
                                     100年度偵字第4952號
    被      告  許芳平  男  37歲（民國○○年○月○日生）
                        住屏東縣南州鄉○○村○○路30號
                        居基隆市中山區○○○路3巷34之2號
                        國民身分證統一編號：Ｚ000000000號
上列被告因竊盜案件，已經偵查終結，認應提起公訴，茲將犯罪
事實及證據並所犯法條分敘如下：
        犯罪事實
一、許芳平有多次竊盜及施用毒品前科，民國98年間再因三次竊
    盜案件，經臺灣高等法院以98年上易字第2201號判決判處有
    期徒刑4月、4月及3月，應執行有期徒刑9月確定，於99年3
    月25日執行完畢出監。詎仍不知悔改，復意圖為自己不法之
    所有，於附表所示之時間，在基隆市○○路13號中正公園彌
    勒佛像前機車停車處，以徒手扳開停置於該處如附表所示之
    機車置物箱之方式，竊取如附表所示之財物，得手後即將竊
    得款項供己花費，其餘物品則於逃逸中隨意丟棄。嗣其於附
    表編號3所示之時間，以同法竊取放置在該機車置物箱內之
    財物後逃逸，正翻看竊得贓物之際，經巡邏警員發覺可疑上
    前盤查而查獲。
二、案經基隆市政府警察局第二分局報告偵辦。
           證據並所犯法條
一、證據清單及待證事實
┌──┬───────────┬─────────────┐
│編號│    證  據  名  稱    │      待  證  事  實      │
├──┼───────────┼─────────────┤
│ 1  │被告許芳平於警詢及偵查│全部之犯罪事實。          │
│    │中之自白              │                          │
├──┼───────────┼─────────────┤
│ 2  │證人即被害人許庭樺於警│其所有如附表編號1所示之財 │
│    │詢中之指證            │物於編號1所示時，在上開地 │
│    │                      │點遭竊之事實。            │
├──┼───────────┼─────────────┤
│ 3  │證人即被害人陳璿於警詢│其所有如附表編號2所示之財 │
│    │中之指證              │物於編號2所示時，在上開地 │
│    │                      │點遭竊之事實。            │
├──┼───────────┼─────────────┤
│ 4  │證人及被害人林舒喬於警│其所有如附表編號3所示之財 │
│    │詢中之指證            │物於編號3所示時，在上開地 │
│    │                      │點遭竊之事實。            │
├──┼───────────┼─────────────┤
│ 5  │證人林聯中於警詢中之證│證人於編號3所示時，在上開 │
│    │述                    │地點目擊被告手持一只女用大│
│    │                      │皮包快速逃逸之事實。      │
├──┼───────────┼─────────────┤
│    │證人吳志鈞於警詢中之證│證人於編號3所示時，在上開 │
│    │述                    │地點目擊被告手持一只女用大│
│    │                      │皮包快速逃逸之事實。      │
├──┼───────────┼─────────────┤
│ 3  │贓物照片2張、現場照片 │附表編號2、3之犯罪事實。  │
│    │8張及贓物領據2紙      │                          │
└──┴───────────┴─────────────┘
二、核被告所為，均係犯刑法第320條第1項竊盜罪嫌。其先後涉
    犯如附表所示之竊盜犯行，犯意個別，行為互殊，請予分論
    並罰。又被告曾受有期徒刑之執行完畢，有本署刑案資料查
    註紀錄表在卷可參，其於5年以內故意再犯本件有期徒刑以
    上之罪，為累犯，請依刑法第47條第1項之規定加重其刑。
    末以，被告曾於82年4月、85年8月、90年4月、90年8月、92
    年7月、95年5月、98年12月，因竊盜案件，分別經法院判處
    有期徒刑1年、8月、7月、8月、5月、6月、9月確定，且於
    99年3月25日執行完畢後，再犯含本案在內之多起竊案，目
    前尚有數件案件分別於臺灣臺北地方法院、臺灣彰化地方法
    院及臺灣臺中地方法院檢察署審判或偵查中，行竊方式亦均
    與本案相同，顯見被告確有犯竊盜罪以謀生之習慣，前之有
    期徒刑之執行，難對其收矯正懲治之效，而有施以保安處分
    加以矯正惡習之必要，故建請依據竊盜犯贓物犯保安處分條
    例第3條第1項之規定，諭知於刑之執行前，令入勞動場所強
    制工作，以資矯治。
  此  致
臺灣基隆地方法院
中    華    民    國   100    年    11    月    26    日
                              檢察官  周  啟  勇
                              檢察官  朱  家  蓉
本件正本證明與原本無異
中    華    民    國   100    年    12    月    1     日
                              書記官  張  雅  
附錄所犯法條：
中華民國刑法第320條
（普通竊盜罪、竊佔罪）
意圖為自己或第三人不法之所有，而竊取他人之動產者，為竊盜
罪，處5  年以下有期徒刑、拘役或 5 百元以下罰金。
意圖為自己或第三人不法之利益，而竊佔他人之不動產者，依前
項之規定處斷。
前二項之未遂犯罰之。
附表：
┌──┬───────┬──────┬───┬──────────┐
│編號│行竊時間      │遭竊取車輛之│被害人│竊得財物            │
│    │              │車牌號碼    │      │                    │
├──┼───────┼──────┼───┼──────────┤
│1   │100年9月6日   │998-JBA     │許庭樺│黑色包包1只，內含身 │
│    │22時45分許    │            │      │分證、健保卡、SONY牌│
│    │              │            │      │數位相機1台、SONY牌 │
│    │              │            │      │W910i型號行動電話1支│
│    │              │            │      │、7-11icash卡1張、悠│
│    │              │            │      │遊卡1張、土地銀行提 │
│    │              │            │      │款卡1張、台新銀行提 │
│    │              │            │      │款卡1張及新臺幣2000 │
│    │              │            │      │元。                │
├──┼───────┼──────┼───┼──────────┤
│2   │100年10月20日 │779-HHA     │陳璿  │禮物袋1只，內含女用 │
│    │22時50分許    │            │      │除毛劑1條。         │
├──┼───────┼──────┼───┼──────────┤
│3   │100年10月20日 │9HC-999     │林舒喬│銀灰色肩背式1只，內 │
│    │22時50分許    │            │      │含女用圍巾1條、女用 │
│    │              │            │      │內褲7件、感冒藥錠1盒│
│    │              │            │      │及綠色短夾1個（內有 │
│    │              │            │      │身分證、健保卡、海洋│
│    │              │            │      │大學學生證1張、宿舍 │
│    │              │            │      │資料卡1張、宿舍鑰匙1│
│    │              │            │      │把、新臺幣1200元）  │
└──┴───────┴──────┴───┴──────────┘